臺灣臺北地方法院刑事判決　　　　　　　　　　　　　九十年度易字第一八九七號
　　公　訴　人　臺灣臺北地方法院檢察署檢察官
　　被　　　告　乙○○
右列被告因偽造文書案件，經檢察官聲請以簡易判決處刑（九十年度偵字第一九八七
九號），及就同一事實移送併辦（九十年度偵字第二一四三二號），本院認不宜以簡
易判決處刑，改依通常程序，判決如左：
    主      文
乙○○連續偽造署押，足以生損害於公眾及他人，累犯，處有期徒刑參月，如易科罰
金，以參佰元折算壹日；附表一所示之偽造署押均沒收。又行使偽造私文書，足以生
損害於公眾及他人，累犯，處有期徒刑肆月，如易科罰金，以參佰元折算壹日；附表
二所示之偽造署押均沒收。應執行有期徒刑陸月，如易科罰金，以參佰元折算壹日；
附表一、二所示之偽造署押均沒收。
    事      實
一、乙○○曾因違反麻醉藥品管理條例案件，經本院判處有期徒刑七月，於民國八十
    七年六月三十日縮刑期滿執行完畢，仍不知悔改，又於九十年一月二十四日上午
    十一時三十五分許，在台北市○○○路、撫遠街口，為警查扣第二級毒品安非他
    命一小包淨重一點六公克及玻璃吸食器一支（施用第二級毒品部分由檢察官另案
    偵辦），為逃避通緝及刑事責任，竟基於概括之犯意，先於九十年一月二十四日
    中午十二時許在台北市政府警察局松山分局警備隊辦公室內，冒用其兄甲○○之
    姓名應訊，且基於同一冒名應訊，確認筆錄、調查內容無訛之單一犯意，接續在
    附表一編號一至五所示之文書上偽造「甲○○」之簽名、及假冒「甲○○」名義
    按捺指印，表明係甲○○之指印代替簽名之意，欲使人相信是甲○○所為，偽造
    甲○○之簽名及指印署押；另於警訊時，接續在附表二所示之台北市政府警察局
    松山分局逕行逮捕通知本人聯及親友聯上偽造「甲○○」之簽名及偽捺指印，載
    明「本人稱不用通知家屬」之意，偽造甲○○名義製作表示「無須通知家屬」文
    義之私文書，持以行使交回台北市政府警察局松山分局警備隊員警。嗣又基於前
    述冒名應訊之概括犯意，於同日晚間八時三十分許，於偵訊筆錄上偽造附表一編
    號六所示之「甲○○」署押，均足生損害於甲○○及刑事訴追機關訴追之正確性
    而損害於公眾。嗣經甲○○到庭說明，始查知上情。
二、案經台灣台北地方法院檢察署檢察官自動檢舉偵查起訴及移送併辦。
    理      由
一、右揭事實，業據被告乙○○於偵審中坦承不諱，並據證人甲○○於台灣高等法院
    九十年度毒抗字第二九九號案件調查時陳述明確，且有法務部調查局九十年六月
    十八日（九○）陸（二）字第九○○三二八○八號鑑定指紋通知書、內政部警政
    署九十年七月十八日（九十）刑紋字第一三六五九八號函、被告為警查獲當日相
    片、及附表一、二所示之文書（連同署押）附卷可資佐證，核均與被告前述任意
    性自白相符，故本件事證明確，被告犯行堪以認定。
二、被告偽造附表一所示署押，核係犯刑法第二百十七條第一項之偽造署押罪，又偽
    造附表二所示私文書持以行使，核係犯同法第二百十六條、第二百十條行使偽造
    私文書罪。被告於警訊時於附表一編號一至五所示文書上假冒「甲○○」名義偽
    造簽名及偽捺指印，均屬基於警訊時確認筆錄及調查內容無訛之一貫犯意為之，
    係基於同一犯意所為之接續行為，為實質一罪；又被告分別於警訊、偵查中連續
    偽造附表一編號一至五、及附表一編號六「甲○○」署押之時間緊接，犯意概括
    ，所犯構成要件相同，為連續犯，以一罪論，並加重其刑。另被告於附表二所示
    私文書上偽造署押之行為，為其偽造附表二所示私文書之部分行為；其偽造私文
    書後持以行使，該偽造之低度行為為其行使之高度行為所吸收，均不另論罪；且
    其接續偽造附表二所示文書之本人聯及親友聯，亦為單純一罪。公訴人雖認被告
    偽造附表二所示署押，僅涉犯偽造署押罪；然查附表二所示私文書已另表明「本
    人不願通知家屬」之文義，屬表示一定文義內容之私文書，公訴人認被告涉犯偽
    造署押罪嫌，容有未洽；惟簡易判決處刑聲請書既論及附表二所示偽造署押之低
    度行為，本院自得擴張起訴事實，就被告行使附表二所示之偽造私文書犯行為審
    判，附此說明。查被告曾因違反麻醉藥品管理條例案件，經本院判處有期徒刑七
    月，於八十七年六月三十日縮刑期滿執行完畢，有台灣高等法院檢察署刑案資料
    簡覆表附於本院九十年度毒聲字第五四八號案卷可參，其於五年之內，再犯本件
    法定本刑為有期徒刑以上之二罪，均為累犯，分別就所犯二罪遞加重及加重其刑
    。被告所犯二罪之犯意個別，行為互殊，應予分論併罰。爰審酌被告連續於警訊
    、偵訊筆錄上偽造他人署押，並偽造私文書，誤導刑事訴追之方向，危害他人及
    公眾權益甚鉅，惟其犯後態度良好，均坦承犯行，顯已知所悔悟等一切情狀，分
    別量處如主文所示之刑，各諭知易科罰金之折算標準，並定其應執行之刑及諭知
    易科罰金之折算標準。
三、附表一、二所示之偽造「甲○○」簽名、假冒「甲○○」名義所捺指印，均為偽
    造之署押，均依刑法第二百十九條宣告沒收。
據上論斷，應依刑事訴訟法第四百五十二條、第二百九十九條第一項前段，刑法第五
十六條、第二百十七條第一項、第二百十六條、第二百十條、第四十七條、第四十一
條第一項前段、第五十一條第五款、第二百十九條，罰金罰鍰提高標準條例第一條前
段、第二條，判決如主文。
本案經檢察官張安箴到庭執行職務
中      華      民      國    九十一    年      一      月     十四     日
                                臺灣臺北地方法院刑事第八庭
                                    法  官  朱瑞娟
右正本證明與原本無異
如不服本判決，應於判決送達後十日內，向本院提出上訴狀。
                                    書記官  葉金發
中      華      民      國    九十一    年      一      月     十七     日
附錄本案所犯法條全文
中華民國刑法第二百一十七條
 (偽造盜用印章印文或署押罪)
偽造印章、印文或署押，足以生損害於公眾或他人者，處三年以下有期徒
刑。
盜用印章、印文或署押，足以生損害於公眾或他人者，亦同。
中華民國刑法第二百一十六條
 (行使偽造變造或登載不實之文書罪)
行使第二百十條至第二百十五條之文書者，依偽造、變造文書或登載不實
事項或使登載不實事項之規定處斷。
中華民國刑法第二百一十條
 (偽造變造私文書罪)
偽造、變造私文書，足以生損害於公眾或他人者，處五年以下有期徒刑。
附表一
編號    署名所在之文書名稱                  偽造署押名稱、數量
一、九十年一月二十四日警訊筆錄      偽造「甲○○」簽名貳枚
                                    冒「甲○○」名義偽捺指印伍枚
二、口卡片確認書                    偽造「甲○○」簽名壹枚
                                    冒「甲○○」名義偽捺指印壹枚
三、毒品檢驗報告                    偽造「甲○○」簽名壹枚
                                    冒「甲○○」名義偽捺指印壹枚
四、台北市政府警察局查獲涉嫌毒品    偽造「甲○○」簽名壹枚
    危害防制條例毒品初步鑑驗報告    冒「甲○○」名義偽捺指印壹枚
    單
五、被告權利告知書                  偽造「甲○○」簽名壹枚
                                    冒「甲○○」名義偽捺指印壹枚
六、九十年一月二十四日偵訊筆錄      偽造「甲○○」簽名壹枚
附表二
編號    偽造文書名稱                         偽造署押名稱、數量
一、台北市政府警察局松山分局通知本人聯    偽造「甲○○」簽名貳枚
    （經被告表明不用通知家屬之文義）      冒「甲○○」名義偽捺指印貳枚
二、台北市政府警察局松山分局通知親友聯    偽造「甲○○」簽名貳枚
    （經被告表明不用通知家屬之文義）      冒「甲○○」名義偽捺指印貳枚
